【裁判字號】    91,訴,1154
【裁判日期】    920408
【裁判案由】    營業稅
【裁判全文】
高雄高等行政法院判決                            九十一年度訴字第一一五四號
                              .
    原      告  延順興交通器材股份有限公司
    代  表  人  甲○○
    訴訟代理人  黃金安  會計師
    被      告  財政部臺灣省南區國稅局
    代  表  人  乙○○  局長
    訴訟代理人  丙○○
右當事人間因營業稅事件，原告不服財政部中華民國九十一年十月三十日台財訴字第
０九０００七三六六四號訴願決定，提起行政訴訟。本院判決如左：
    主  文
原告之訴駁回。
訴訟費用由原告負擔。
    事  實
壹、事實概要：
    緣原告於民國（下同）八十九年四月銷售貨物開立發票金額計新台幣（下同）一
    六、０一一、一二四元，涉嫌漏報銷售額，稅額八００、五五九元，且違章日至
    查獲日最低累積留抵稅額為四二九、六０八元，致逃漏營業稅三七０、九五一元
    。案經高雄縣稅捐稽徵處於八十九年八月二十二日查獲，審理違章成立，初查除
    核定補徵所漏稅款八００、五五九元外（裁罰前已補繳本稅），並按所漏稅額三
    七０、九五一元處一倍之罰鍰計三七０、九００元（計至百元）。原告不服，申
    請復查，未獲變更，提起訴願，亦遭駁回，遂提起本件行政訴訟。
貳、兩造聲明：
一、原告聲明求為判決：訴願決定及原處分（含復查決定）均撤銷。
二、被告聲明求為判決：原告之訴駁回。
參、兩造之爭點：
甲、原告主張之理由：
一、行政院八十九年六月七日台八十九財字第一六二四七號令發布修正之營業稅法施
    行細則第五十二條第二項第一款規定：「本法第五十一條第一款至第六款之漏稅
    額，依左列規定認定之：（一）第一款至第四款及第六款，以經主管稽徵機關依
    查得之資料，核定應補徵之應納稅額為漏稅額。」；另依稅務法令半月刊二００
    ０年七月十五日出刊財政部賦稅署之新聞稿規定說明：「營業稅法原第五十一條
    第一款至第四款及第六款：營業人逃漏營業稅據以處罰的案件，其漏稅額計算方
    式是以核定之銷售額或給付額，依規定稅率計算之稅額為其漏稅額；但在修正前
    營業人逃漏營業稅額計算方式未考慮進項稅額及留抵稅額，經財政部審慎研究認
    為稱之『所漏稅額』，係指經主管機關依查得資料，核定應補徵應納稅額為漏稅
    額。例如某公司原申報銷售額二百萬元，本期累積留抵稅額一萬元，漏報銷售額
    一百萬元，依修法前規定是以一百萬元乘以百分之五，其漏稅額為五萬元，而按
    照依修法後規定則是以一百萬元乘以稅率百分之五後，再減去留抵稅額一萬元，
    因此修法後此企業漏稅額只有四萬元。」
二、原告於八十九年四月間因辦合併事宜，將當月份銷售貨物金額計一六、０一一、
    一二四元雖已按規定開立發票，卻疏而未於當期申報營業稅。本件之行為對整體
    稅捐之徵收將造成下列之結果：「即八十九年五月十五日申報繳納營業稅時，應
    繳納之銷項稅額八００、五五九元，因遲至八十九年十一月間繳納，此後期間所
    造成之利息損失而已。」按漏稅之方法一定透過未開立發票而漏稅，而本件則已
    開立發票卻因疏而未申報，依營業稅現行之申報方式及進銷項電腦勾稽制度，未
    申報之金額將無所遁形，兩者漏稅之方法與結果有不同關係。因此，本件該未申
    報之銷項稅額八００、五五九元，如果未因辦理合併事宜之疏誤，而能於當期繳
    納申報，則對整個稅捐之徵收將造成下列之結果：「八十九年五月十五日申報營
    業稅時，當期銷項稅額應為一、九四一、０四三元（即一、一四０、四八四元加
    上八００、五五九元）減除進項稅額一、八七七、七一０元，應納稅額六三、三
    三三元。」惟本件因未於當期繳納稅額，其漏稅額為六三、三三三元，首揭營業
    稅法施行細則第五十二條第二項第一款規定及稅務法令半月刊二０００年七月十
    五日出刊之財政部賦稅署之新聞稿之說明，其漏稅額即指此而言。
三、被告引八十九年十月十九日台財稅字第０八九０四五七二五四號函謂：「關於營
    業稅法施行細則第五十二條第二項第一款所稱之漏稅額，如何認定乙案：說明二
    、營業稅法施行細則第五十二條第二項第一款規定，營業稅法第五十一條第一款
    至第四款及第六款，以經主管稽徵機關依查得之資料，核定應補徵之應納稅額為
    漏稅額。上開漏稅額之計算，參酌本部七十九年十二月七日台財稅字第七九０四
    一０七五０號函及八十九年二月七日台財稅字第八五一八九四二五一號函規定，
    應扣減營業人自違章行為發生日起至查獲日（調查基準日）止經稽徵機關核定之
    各期累積留抵稅額之最低金額為漏稅額。」本件八十九年各期留抵稅額分別為：
    三、四月七三七、二二六元，五、六月四二九、六０八元，七、八月零元，而查
    獲日為八十九年八月二十二日，依前揭函釋以減除營業人自違章行為發生日起至
    查獲日止經稽徵機關核定之各期累積留抵稅額之最低金額為漏稅額，本件減除金
    額為五、六月留抵稅額四二九、六０八元，未申報銷項稅額八００、五五九元，
    漏稅額三七０、九五一元並按漏稅額處一倍罰鍰計三七０、九００元。若稅捐稽
    徵機關故意延遲查獲，設本件查獲日為八十九年九月十六日以後，則累積留抵稅
    額為零元，漏稅額為八００、五五九元，罰鍰為八００、五００元，該解釋函令
    對納稅義務人顯然採從重之處罰，為擴大行政裁量權之解釋函令之嫌。
四、另依稅捐稽徵法第四十八條之三規定：「納稅義務人違反本法或稅法之規定，適
    用裁處時之法律，但裁處前之法律有利於納稅義務人者，適用最有利於納稅義務
    人之法律」，此明白規定租稅法律在違章裁處罰鍰上採「從新從輕」原則。首揭
    營業稅法施行細則第五十二條第二項第一款之規定「以經主管稽徵機關依查得之
    資料，核定應補徵之應納稅額為漏稅額」日期為八十九年六月七日，而本件查獲
    日為八十九年八月二十二日，而台財稅字第０八九０四五七二五四號函：「．．
    ．應扣減營業人自違章行為發生日起至查獲日（調查基準日）止經稽徵機關核定
    之各期累積留抵稅額之最低金額為漏稅額．．．。」係於八十九年十月十九日發
    布，準此，本件應以當期八十九年三、四月之留抵稅額七三七、二二六元為扣除
    額之「從輕」原則，而非以事後解釋令，即違章行為發生日起至查獲日止之各期
    累積留抵稅額之最低金額（八十九年五、六月留抵稅額四二九、六０八元）為扣
    除額之從重漏稅罰。亦即本件查獲日為八十九年八月二十二日，尚在八十九年十
    月十九日台財稅字第０八九０四五七二五四號函發布之前，基於稅捐稽徵法第四
    十八條之三之「從輕」原則應適用行政院中華民國八十九年六月七日台八十九財
    字第一六二四七號修改營業稅法施行細則第五十二條之規定，亦即以八十九年三
    、四月之留抵稅額七三七、二二六元為扣除額，其差額六三、三三三元為漏稅罰
    方妥。
乙、被告主張之理由：
一、按「營業人除本法另有規定外，不論有無銷售額，應以每二月為一期，於次期開
    始十五日內，填具規定格式之申報書，檢附退抵稅款及其他有關文件，向主管稽
    徵機關申報銷售額、應納或溢付營業稅額。」、「納稅義務人，有左列情形之一
    者，除追繳稅款外，按所漏稅額處一倍至十倍罰鍰，並得停止其營業：．．．三
    、短報或漏報銷售額者。」分別為行為時營業稅法第三十五條第一項前段及裁處
    時第五十一條第三款所明定。次按「本法第五十一條各款之漏稅額，依左列規定
    認定之：一、第一款至第四款，以核定之銷售額，第六款以核定之給付額，依規
    定稅率計算之稅額為漏稅額。」、「本法第五十一條第一款至第六款之漏稅額，
    依左列規定認定之：一、第一款至第四款及第六款，以經主管稽徵機關依查得之
    資料，核定應補徵之應納稅額為漏稅額。」為行為時營業稅法施行細則第五十二
    條第二項第一款及行政院八十九年六月七日台八十九財字第一六二五０號（被告
    誤載為一六二四七號）令發布修正之營業稅法施行細則第五十二條第二項第一款
    所明定。又「關於營業稅法施行細則第五十二條第二項第一款所稱之漏稅額，如
    何認定乙案：．．．說明：二、．．．應扣減營業人自違章行為發生日起至查獲
    日（調查基準日）止經稽徵機關核定之各期累積留抵稅額之最低金額為漏稅額。
    」為財政部八十九年十月十九日台財稅字第０八九０四五七二五四號函所明釋。
二、查原告於八十九年三、四月漏報銷售額一六、０一一、一二四元，經岡山分處依
    據高雄市稅捐稽徵處楠梓分處（以下簡稱楠梓分處）八十九年十月十八日高市稽
    楠工字第一九一八二四號函通報之「營業人進銷項憑證交查異常查核清單」，於
    同年十月二十五日寄發調查函，該分處查獲原告同年七、八月營業稅留抵稅額為
    零元，乃按漏稅額八００、五五九元處二倍罰鍰一、六０一、一００元，經原告
    提出申請更正，乃以楠梓分處已於八十九年八月二十二日發函調查，更正調查基
    準日為上開日期，並依首揭規定，更正減除同年五、六月留抵稅額四二九、六０
    八元，並按更正後之漏稅額三七０、九五一元處一倍罰鍰三七０、九００元，合
    先敘明。次查，本件漏稅額計算，並非未考量累積留抵稅額，逕以核定之漏報銷
    售額依規定稅率計算漏稅額予以處罰，而係依首揭規定，扣除其違章日至查獲日
    最低累積留抵稅額，故本件已採最有利於納稅人之方式計算漏稅額，符合從新從
    輕原則，原告主張應以當期（行為時）留抵稅額扣抵漏稅額。惟查，本件行為當
    期留抵稅額七三七、二二六元，原告已於次期（八十九年五、六月）申報營業稅
    時扣抵銷項稅額，致八十九年五、六月留抵稅額僅為四二九、六０八元，又該累
    積留抵稅額亦於八十九年七、八月扣抵銷項稅額後已為零元，是以違章日至查獲
    日期間之累積留抵稅額，原告皆於各次期申報扣抵完畢，自不得重複再扣抵一次
    ，原處分並無不合。至八十九年七月十五日出刊之稅務法令半月刊所載財政部賦
    稅署新聞稿說明之漏稅額計算方式，係指於行為時當期查獲漏報銷售額時之漏稅
    額計算方式，如非於當期查獲，則「應扣減營業人自違章行為發生日起至查獲日
    （調查基準日）止，經稽徵機關核定之各期累積留抵稅額之最低金額為漏稅額。
    」方不致有重複扣抵稅額產生逃漏稅款情形，併予敘明。
    理  由
甲、程序方面：
    查，營業稅自九十二年一月一日起由各地區國稅局收回自徵，本件營業稅業務已
    由被告承辦，被告依行政訴訟法第一百七十九條、第一百八十一條規定，聲明承
    受本件訴訟，核無不合，應予准許。
乙、實體方面：
一、按「營業人除本法另有規定外，不論有無銷售額，應以每二月為一期，於次期開
    始十五日內，填具規定格式之申報書，檢附退抵稅款及其他有關文件，向主管稽
    徵機關申報銷售額、應納或溢付營業稅額。．．．」、「納稅義務人，有左列情
    形之一者，除追繳稅款外，按所漏稅額處一倍至十倍罰鍰，並得停止其營業：．
    ．．三、短報或漏報銷售額者。．．．」分別為行為時營業稅法第三十五條第一
    項前段及裁處時第五十一條第三款所明定。次按「本法第五十一條各款之漏稅額
    ，依左列規定認定之：一、第一款至第四款，以核定之銷售額，第六款以核定之
    給付額，依規定稅率計算之稅額為漏稅額。」、「本法第五十一條第一款至第六
    款之漏稅額，依左列規定認定之：一、第一款至第四款及第六款，以經主管稽徵
    機關依查得之資料，核定應補徵之應納稅額為漏稅額。．．．」為行為時營業稅
    法施行細則第五十二條第二項第一款及行政院八十九年六月七日台八十九財字第
    一六二五０號令發布修正之營業稅法施行細則第五十二條第二項第一款所明定。
二、本件原告於八十九年四月銷售貨物開立發票金額計一六、０一一、一二四元，涉
    嫌漏報銷售額，稅額八００、五五九元乙節，為兩造所不爭執，復有高雄縣稅捐
    稽徵處九十年七月二十七日九十高縣稅法字第０七七六一三號函附原處分卷可稽
    ，洵堪認定。而原告提起本件訴訟係以其於八十九年四月間因與延鴻實業股份有
    限公司辦理合併事宜，匆忙之際疏忽漏報銷售額一六、０一一、一二四元，已補
    繳應納稅額八００、五五九元，因漏報當期（八十九年三、四月）尚有留抵稅額
    七三七、二二六元，應以漏報稅額八００、五五九元，減除行為當期留抵稅額七
    三七、二二六元，按漏稅額六三、三三三元處罰等語，資為爭執。
三、按行為時營業稅法第五十一條規定追繳營業稅款及處罰，以納稅義務人有該條所
    列各款情事，並因而逃漏稅款者為要件（參司法院釋字第三三七號解釋意旨）。
    所謂漏稅額，應指所納營業稅額較應納營業稅額短少之差額。依行為時營業稅法
    第十四條第一項及第十五條第一項規定，營業人當月份銷售額按規定稅率計算之
    銷項稅額扣減進項稅額後為當月份應納或溢付營業稅額（申報之溢付稅額可於以
    後月份扣抵）。是營業人之漏稅額計算方式應將漏報銷售額加入原申報銷售額為
    原應申報之銷售額，按規定稅率計算其應納稅額後再與原納稅額相較，即為其漏
    稅額。其計算式應為：（原申報銷售額＋漏報銷售額）×稅率－進項稅額（含上
    期累積溢付留抵之進項稅額及本期申報之進項稅額）＝應納稅額或本期正確溢付
    留抵之進項稅額。原申報銷售額×稅率－進項稅額（含上期累積溢付留抵之進項
    稅額及本期申報之進項稅額）＝原納稅額或原申報溢付留抵稅額。應納稅額－原
    納稅額＝漏稅額。行為時營業稅法施行細則第五十二條第二項第一款規定，營業
    稅法第五十一條第三款短報或漏報銷售額者，其漏稅額以核定之銷售額，依規定
    稅率計算之稅額為漏稅額。此規定於原申報銷項稅額不小於進項稅額情形，固與
    前述計算方式結果相同，但原申報銷項稅額如小於進項稅額，其結果即有不同。
    舉例言之：
    例甲：原申報銷售額二百萬元，上期累積留抵進項稅額二萬元，本期申報進項稅
          額七萬元，漏報銷售額一百萬元，應適用營業稅率百分之五：
          （一）依營業稅法計算方式：
            (2,000,000＋1,000,000)×5%－ (70,000＋20,000)＝60,000
             2,000,000×5%－ (70,000＋20,000)＝10,000
             60,000－10,000＝50,000
          （二）依營業稅法施行細則第五十二條第二項第一款規定方式計算：
             1,000,000×5%＝50,000
                此例情形，二者結果相同。
    例乙：原申報銷售額二百萬元，上期累積留抵進項稅額二萬元，本期申報進項稅
          額十七萬元，漏報銷售額一百萬元，應適用營業稅率百分之五：
          （一）依營業稅法計算方式：
            (2,000,000＋1,000,000)×5%－ (170,000＋20,000)＝-40, 000
             2,000,000×5%－(170,000＋20,000)＝-90,000
                納稅義務人如據實申報，亦無應納稅額，當期自無漏稅可言，僅申
                報留抵之進項稅額不正確而已。
          （二）依營業稅法施行細則第五十二條第二項第一款規定方式計算：
             1,000,000×5%＝50,000
                此例情形，二者結果不同。
    例丙：原申報銷售額二百萬元，上期累積留抵進項稅額二萬元，本期申報進項稅
          額十萬元，漏報銷售額一百萬元，應適用營業稅率百分之五：
          （一）依營業稅法計算方式：
            (2,000,000＋1,000,000)×5%－ (100,000＋20,000)＝30, 000
             2,000,000×5%－(100,000＋20,000)＝-20,000
                納稅義務人如據實申報，應納稅額僅三萬元，當期漏稅額僅三萬元
                及申報留抵之進項稅額不正確而已。
          （二）依營業稅法施行細則第五十二條第二項第一款規定方式計算：
             1,000,000×5%＝50,000
                此例情形，二者結果不同。
    由上可知，行為時營業稅法施行細則第五十二條第二項第一款規定，營業稅法第
    五十一條第三款短報或漏報銷售額者，其漏稅額以核定之銷售額，依規定稅率計
    算之稅額為漏稅額之計算方式，於例乙、例丙情形，即與母法營業稅法規定之應
    納稅額計算方式相違，自不應適用。至上開例乙、例丙申報留抵之進項稅額正確
    ，如於次月以後申報營業稅時，以多報錯誤之留抵稅額抵扣銷項稅額，則係於實
    際扣抵月份始發生漏稅結果，方可據以處罰。財政部八十七年四月十日台財稅第
    八七一九三八一四八號函釋雖認營業人短漏報銷售額，而原有累積留抵稅額者，
    仍應依營業稅法施行細則第五十二條第二項第一款規定，以核定之銷售額為漏稅
    額。其理由為：「一、就稅制設計而言：依營業稅法第十四條第二項規定，銷項
    稅額，係指營業人銷售貨物或勞務時，依規定應收取之營業稅額。又同法第十五
    條第一項規定，營業人當期銷項稅額，扣減進項稅額後之餘額，為當期應納稅額
    或溢付稅額。亦即銷項稅額係銷售人向買受人收取，並應依法向政府報繳之營業
    稅額，如營業人短漏報銷售額，不僅係短漏報向買受人收取之營業稅額，且致使
    當期應納稅額漏失，已構成逃漏，自應按同法第五十一條規定補稅並處罰。至於
    同法第三十九條第二項規定，營業人溢付之稅額，應由營業人留抵應納稅額，核
    其立法目的，係為簡化退、繳稅手續並防杜弊端。是以所謂累積留抵稅額，係用
    以留抵當期應納稅額，以簡化徵納雙方退、繳稅款之作業，並不影響當期應納稅
    額及所漏稅額之計算。故營業人短漏報銷售額，不宜將累積留抵稅額併入計算所
    漏稅額。二、就租稅公平原則而言：營業人短漏報銷售額，如將累積留抵稅額併
    入計算所漏稅額，將產生下列不合理現象，有違租稅公平原則：１依營業稅法第
    四章第一節規定計算稅額之營業人，可能發生累積留抵稅額，其短漏報銷售額，
    可就累積留抵稅額併入計算所漏稅額；惟非屬依營業稅法第四章第一節規定計算
    稅額之營業人，並無所謂累積留抵稅額，其短漏報銷售額，不能以累積留抵稅額
    併入計算所漏稅額。即造成營業稅法第五十一條第三款短報或漏報銷售額者，將
    有二種不同漏稅額計算方式。２營業人漏開統一發票，依本部七十九年二月十九
    日台財稅第七八○三二三八四一號函釋，如於申報期限前被查獲者，應依營業稅
    法第五十二條規定處罰；如逾申報期限始被查獲者，應依同法第五十一條第二款
    規定處罰。前者依規定應就短漏開銷售額按規定稅率計算漏稅額，處一至十倍罰
    鍰，後者如以累積留抵稅額併入計算所漏稅額，依規定處一倍至十倍罰鍰，將造
    成同樣係漏開統一發票，而有不同之處罰結果。３又如將累積留抵稅額併入計算
    所漏稅額，恐將產生鼓勵營業人利用累積留抵稅額，故意漏開統一發票、短漏報
    銷售額之作用，對誠實開立統一發票報繳營業稅之營業人，殊不公平。三、就與
    虛報進項稅額之差異而言：依本部八十五年二月七日台財稅第八五一八九四二五
    一號函釋，營業人虛報進項稅額，可扣除其累積留抵稅額，計算所漏稅額，乃因
    累積留抵稅額本為營業人溢付之進項稅額，營業人雖虛報進項稅額，惟既留有溢
    付之進項稅額，在溢付之範圍內，宜免按漏稅處罰，至短漏報銷售額，係短漏報
    向買受人收取銷項稅額，無關於進項稅額，自不宜比照該函釋辦理。」該函謂營
    業人短漏報銷售額，不僅係短漏報向買受人收取之營業稅額，且致使當期應納稅
    額漏失，已構成逃漏，並非的論。如前所述，依營業稅法第十五條第一項規定銷
    項稅額扣減進項稅額後之餘額，始為當期應納稅額或溢付稅額。故短漏報銷售額
    ，非必短漏應納稅額。同法第三十九條第二項係關於營業人溢付之進項稅額，應
    於當期退還或留抵銷項稅額之規定，並非同法第十五條第一項規定應納稅額計算
    之特別規定，各期應納稅額自應依第十五條第一項規定計算。且參同法第五十一
    條係規定納稅義務人有各該款情形之一者，除追繳稅款外，按「所漏稅額」處一
    至十倍之罰鍰，而非如同法第五十二條規定「就短漏開銷售額按規定稅率繳納稅
    額外，處一倍至十倍罰鍰」。故依第五十二條規定處罰，不論其有否逃漏稅，依
    同法第五十一條規定則以因該條各款規定行為，並因而發生漏稅事實為要件，二
    者不同。財政部認短漏報銷售額，如依營業稅法第十五條第一項規定計算應納稅
    額、逃漏稅額，計算結果無漏稅額，即不能依同法第五十一條第三款規定處罰，
    將產生不公平現象，即令屬實，亦係稅法規定當否問題，應循修法途徑補救，非
    可以施行細則另為與母法規定不合之計算應納稅額、漏稅額方式，對人民為補稅
    、處罰，上開函釋亦無可引用（最高行政法院即前行政法院八十八年度判字第三
    七九九號、八十九年度判字第一三四六號判決同此見解）。
四、次按行政院八十九年六月七日台八十九財字第一六二五０號令發布修正之營業稅
    法施行細則第五十二條第二項第一款規定：「本法第五十一條第一款至第六款之
    漏稅額，依左列規定認定之：一、第一款至第四款及第六款，以經主管稽徵機關
    依查得之資料，核定應補徵之應納稅額為漏稅額。．．．」而「關於營業稅法施
    行細則第五十二條第二項第一款所稱之漏稅額，如何認定乙案：．．．說明：．
    ．．二、營業稅法施行細則第五十二條第二項第一款規定，營業稅法第五十一條
    第一款至第四款及第六款，以經主管稽徵機關依查得之資料，核定應補徵之應納
    稅額為漏稅額。上開漏稅額之計算．．．應扣減營業人自違章行為發生日起至查
    獲日（調查基準日）止經稽徵機關核定之各期累積留抵稅額之最低金額為漏稅額
    。」亦經財政部八十九年十月十九日台財稅字第０八九０四五七二五四號函釋在
    案。揆諸前揭說明，營業稅以多報錯誤之留抵稅額抵扣銷項稅額，係於實際扣抵
    月份始發生漏稅結果，方可據以處罰，故上開函釋認計算漏稅額應扣減營業人自
    違章行為發生日起至查獲日（調查基準日）止經稽徵機關核定之各期累積留抵稅
    額之最低金額為漏稅額。換言之，因各期申報營業稅時，以多報錯誤之留抵稅額
    抵扣銷項稅額，即發生漏稅結果，故縱使嗣後有新增之留抵稅額，亦不影響已發
    生之漏稅結果，是上開函釋關於計算所漏稅額之方式，符合營業稅法之規定，爰
    予援用。又上開規定及函釋係就行為時營業稅法施行細則第五十二條第二項規定
    漏稅額，以核定之銷售額，依規定稅率計算之稅額為漏稅額之計算方式，未考量
    留抵稅額，核與母法營業稅法規定之應納稅額計算方式相違，所為之修正。上開
    規定及函釋以多報錯誤之留抵稅額抵扣銷項稅額時，作為漏稅額之依據，對原告
    較為有利，本件高雄縣稅捐稽徵處依上開規定及函釋計算原告所漏稅額，並無違
    誤。查，本件原告八十九年三、四月本應繳納營業稅額六三、三三三元，前期留
    抵稅額為零元，因漏報銷售額一六、０一一、一二四元及銷項稅額八００、五五
    九元（逐筆與總額計算，因單位元以下四捨五入結果，相差三元，故以逐筆計算
    為準），致其應納稅額為零元，留抵稅額為七三七、二二六元，該期所漏稅額為
    六三、三三三元；同年五、六月應納稅額為三０七、六一八元，因上期多報錯誤
    之留抵稅額扣抵銷項稅額，致其應納稅額為零元，留抵稅額為四二九、六０八元
    ，該期所漏稅額為三０七、六一八元，故本件於八十九年八月二十二日查獲時，
    原告所漏稅額為三七０、九五一元（即所漏稅額扣減營業人自違章行為發生日起
    至查獲日止經稽徵機關核定之各期累積留抵稅額之最低金額，八００、五五九元
    ─四二九、六０八元＝三七０、九五一元，且與各期所漏稅額總額相同六三、三
    三三元＋三０七、六一八元＝三七０、九五一元），此有被告提出之原告逃漏稅
    額計算明細表、原告八十九年三至六月申報各期累積留抵稅額資料、高雄縣稅捐
    稽徵處九十年七月二十七日九十高縣稅法字第０七七六一三號函附本院卷及原處
    分卷足稽。是原告主張應以漏報稅額八００、五五九元，減除行為當期留抵稅額
    七三七、二二六元，按漏稅額六三、三三三元處罰云云，自屬無據。
五、綜上所述，原告之主張既不足取，其於八十九年四月銷售貨物開立發票金額計一
    六、０一一、一二四元，涉嫌漏報銷售額，稅額八００、五五九元，且違章日至
    查獲日各期累積留抵稅額之最低金額為四二九、六０八元，致逃漏營業稅三七０
    、九五一元。案經高雄縣稅捐稽徵處核定補徵所漏稅款八００、五五九元（裁罰
    前已補繳本稅），並依裁處時營業稅法第五十一條第三款規定，按所漏稅額三七
    ０、九五一元處一倍之罰鍰計三七０、九００元（計至百元），並無違誤。復查
    決定及訴願決定遞予維持，亦無不合。原告起訴意旨求為撤銷，為無理由，應予
    駁回。
六、據上論結，本件原告之訴為無理由，爰依行政訴訟法第一百九十五條第一項後段
    、第九十八條第三項前段，判決如主文。
中      華      民      國    九十二    年      四      月      八      日
                              高雄高等行政法院第一庭
                                          審判長法官  陳光秀
                                          法      官  楊惠欽
                                          法      官  李協明
右為正本係照原本作成。
如不服本判決，應於判決送達後二十日內向本院提出上訴書狀，其未表明上訴理由者
，應於提起上訴後二十日內向本院提出上訴理由書（須按對造人數附繕本）；如於本
判決宣示或公告後送達前提起上訴者，應於判決送達後二十日內補提上訴理由書（須
附繕本）。未表明上訴理由者，逕以裁定駁回。
提起上訴應預繳送達用雙掛號郵票七份（每份三十四元）。
中      華      民      國    九十二    年      四      月      八      日
                                          法院書記官  蔡玫芳


司法院資訊處製作；財團法人民間司法改革基金會備份。
